臺灣新北地方法院刑事裁定　　　　　　 110年度聲字第2784號
聲　請　人
即　受刑人　潘睿豪



上列聲明異議人即受刑人因數罪併罰有二裁判以上，聲請定其應
執行刑之案件，對本院109年度聲字第1705號刑事裁定，聲明異
議，本院裁定如下：
    主  文
聲明異議駁回。
    理  由
一、聲明異議意旨略以：聲明異議人即受刑人潘睿豪前因違反毒
    品危害防制條例等案件，經本院以109 年度聲字第1705號裁
    定確定並為執行。惟依據修正後毒品危害防制條例規定及最
    高法院判決意旨，因其犯行未曾經觀察、勒戒或強制戒治，
    ，故應裁定觀察、勒戒而不得判刑，為此聲明異議云云。
二、按受刑人或其法定代理人或配偶以檢察官執行之指揮為不當
    者，得向諭知該裁判之法院聲明異議；法院應就疑義或異議
    之聲明裁定之，刑事訴訟法第484 條、第486 條定有明文。
    而所稱「檢察官執行之指揮不當」，係指執行之指揮違法及
    執行方法不當等情形而言，故聲明異議之對象應係檢察官之
    執行指揮行為，而非檢察官據以指揮執行之科刑裁判；亦即
    受刑人聲明異議之客體，應以檢察官執行之指揮為限，倘受
    刑人並非針對檢察官執行之指揮認有不當，其所為聲明異議
    於程序上已難謂適法，法院自應以裁定駁回其異議（最高法
    院103 年度台抗字第318 號裁定、101 年度台抗字第904 號
    裁定意旨參照）。是檢察官若依確定判決指揮執行，即無執
    行之指揮違法或其執行方法不當之可言（最高法院107 年度
    台抗字第345 號裁定意旨參照）。又受刑人如係對於依定應
    執行刑裁定之指揮執行聲明異議，應向為該應執行刑裁定之
    法院為之（最高法院101 年度台抗字第785 號裁定意旨參照
    ）。再按裁判除關於保安處分者外，於確定後執行之，刑事
    訴訟法第456 條前段規定甚明，故定應執行刑之裁定確定後
    ，即有執行力。
三、經查，受刑人前因違反毒品危害防制條例等數案件，分別為
    法院判處罪刑確定後，再經本院以109 年度聲字第1705號裁
    定定應執行有期徒刑2 年，如易科罰金，以新臺幣1,000 元
    折算1 日，受刑人不服提起抗告，嗣經臺灣高等法院以109
    年度抗字第964 號抗告駁回確定，有上開裁定、臺灣高等法
    院被告前案紀錄表在卷可稽。是裁判一經確定，即發生對內
    與對外之效力，不論為裁判之法院或受裁判之當事人，均受
    其拘束，即為裁判之法院，非依再審、非常上訴或其他法律
    規定之特別程序，不得就同一事實，再為重複之裁判，或撤
    銷、變更、補充之，此乃裁判之拘束力與不可變力；縱原確
    定判決適用法則錯誤，在未經以非常上訴程序撤銷前仍屬有
    效，自具拘束力，檢察官依上開確定判決、裁定之內容而為
    指揮執行，自難認檢察官執行之指揮有何違法或其執行方法
    不當。況且，本件依聲明異議意旨觀之，受刑人係針對本院
    前開定應執行刑之確定裁定內容有所指謫，而非係針對檢察
    官執行之指揮主張有何不當之情形，揆諸前開說明，亦難認
    適法。綜上，異議人執此聲明異議，為無理由，應予駁回。
四、據上論斷，依刑事訴訟法第220條、第486條，裁定如主文。
中    華    民    國  110     年    9     月    23    日
                  刑事第九庭  法  官  林翊臻
上列正本證明與原本無異。
如不服本裁定，應於裁定送達後五日內敘明抗告理由，向本院提
出抗告狀。
                              書記官  郭佩瑜
中    華    民    國   110    年    9     月    23    日